臺灣橋頭地方法院民事小額判決
111年度橋小字第752號
原      告  趙雙麟  

被      告  盛善本  



上列當事人間請求損害賠償事件，經本院刑事庭以111年度審附
民字第13號裁定移送前來，本院於民國111年9月13日言詞辯論終
結，判決如下：
    主  文
被告應給付原告新臺幣壹萬貳仟元，及自民國一百一十一年一月
十三日起至清償日止，按週年利率百分之五計算之利息。
原告其餘之訴駁回。
本判決原告勝訴部分得假執行；但被告如以新臺幣壹萬貳仟元為
原告供擔保，免為假執行。
原告其餘假執行聲請駁回。
    事實及理由
一、本件原告原於本院111年度簡字第552號（下稱系爭刑案）程
    序中提起附帶民事訴訟，請求被告賠償因被告恐嚇行為所生
    之精神慰撫金新臺幣（下同）50,000元、醫療費6,000元、
    受損手機價值28,000元，合計84,000元及利息。惟上述醫療
    費及手機受損部分，業經刑事庭以此部分並非檢察官起訴範
    圍，不得提起附帶民事訴訟，而以111年度審附民字第13號
    判決駁回，有該判決在卷可參，是本件經刑事庭裁定移送本
    院審理者，僅上述精神慰撫金50,000元部分，以下僅就此部
    分為審理裁判（又原告仍得另就上開被駁回部分單獨起訴，
    附此敘明）。
二、原告主張：兩造係分別居住在高雄市○○區○○○街00號、21號
    之鄰居。被告於民國110年2月14日12時50分許，認原告住處
    發出敲打聲打擾其家人午休，遂至原告住處按門鈴，見原告
    未出門回應遂返回其住處，嗣原告於同日13時5分許，至被
    告住處詢問所為何事，雙方就噪音來源發生口角，被告竟以
    「我想揍你哦」、「揍你」、「我照樣揍你」、「我要揍你
    哦」、「我揍你」、「我真的想揍你哦」、「我真的要揍你
    哦」等語恫嚇原告，並朝原告揮右拳，而以此等加害身體之
    言詞及舉動恐嚇原告，使原告心生畏懼，請求精神慰撫金50
    ,000元。爰依侵權行為之法律關係提提起本件訴訟，聲明:(
    一)被告應給付原告50,000元及自起訴狀繕本送達翌日起至
    清償日止，按週年利率5%計算之利息。(二)願供擔保，請准
    為假執行。
三、被告則以：其遭受原告長期敲擊牆壁或地板騷擾，不堪騷擾
    ，當日原告又拿手機一直朝其拍攝，其才只好出手推開，卻
    變成恐嚇罪，其有高血壓、攝護腺疾病，希望原告不要再騷
    擾，鄰居和平相處等語，資為抗辯。聲明：原告之訴駁回。
四、本院之判斷：
（一）按因故意或過失，不法侵害他人之權利者，負損害賠償責
      任 ；不法侵害他人之身體、健康、名譽、自由、信用、
      隱私、貞操，或不法侵害其他人格法益而情節重大者，被
      害人雖非財產上之損害，亦得請求賠償相當之金額，民法
      第184條第1項前段、第195條第1項分別定有明文。
（二）被告於前述時間、地點對原告為前述言行之事實，業經本
      院111年度簡字第552號刑事簡易判決認定在案（本院卷第
      13至15頁），並經核閱系爭刑案卷內之原告指述、被告供
      述、證人盛佑正之證述（見警卷8至9頁；偵卷第33、89頁
      ）、監視器影像擷取畫面及翻拍照片、手機錄影譯文（警
      卷第35、37至39頁；偵卷第47至55頁）、刑事庭勘驗筆錄
      （見審易卷第39頁）無誤，且未據被告爭執，堪以認定。
      被告所為上述言語、行動，足以使一般人感到身體安全遭
      受威脅，進而產生精神痛苦，影響其精神活動自由之權利
      ，原告請求被告賠償，自非無據。
（三）按慰藉金之賠償須以人格權遭遇侵害，使精神上受有痛苦
      為必要，其核給之標準固與財產上損害之計算不同，然非
      不可斟酌雙方身分資力、加害程度，及其他各種情形核定
      相當之數額。爰審酌卷內稅務電子閘門財產所得調件明細
      表所示兩造所得、財產狀況；兩造於系爭刑案警詢時所述
      職業、教育程度，並審酌被告所為言論、行為之內容、其
      行為之動機、情境、場所、實際侵害之程度及原告所受痛
      苦等因素，及其他一切情況，認原告請求被告給付50,000
      元之慰撫金，尚屬過高，應以12,000元為適當，逾此範圍
      之金額，尚非可採。
五、綜上所述，原告主張被告應給付原告12,000元，及自起訴狀
    繕本送達翌日即111年1月13日起（見附民院卷第15頁）至清
    償日止，按週年利率5%計算之利息，為有理由，應予准許，
    逾此範圍之請求，則無理由，應予駁回。
六、本件原告勝訴部分係法院依小額程序為被告敗訴之判決，爰
    依民事訴訟法第436 條之20之規定，依職權宣告假執行（原
    告雖聲明願供擔保請准假執行，但此僅在促請注意，本院毋
    庸為准駁之諭知）；並依同法第436 條之23準用第436 條第
    2 項，適用同法第392條第2 項規定，依職權宣告被告如預
    供擔保，免為假執行。至原告敗訴部分，其假執行之聲請無
    所附麗，應予駁回。
七、本件事證已臻明確，兩造其餘主張陳述及所提之證據，經審
    酌後於本件判決結果無影響，爰不逐一論述，附此敘明。
八、本件係刑事附帶民事訴訟，而由本院刑事庭移送民事庭者，
    依刑事訴訟法第504條第2項之規定，免納裁判費，且無訴訟
    費用產生，爰不為訴訟費用負擔之諭知。
中　　華　　民　　國　　111 　年　　9 　　月　　29　　日
                  橋頭簡易庭  法      官    呂維翰
以上正本與原本相符。
民事訴訟法第436條之24第2項：對於本判決之上訴，非以違背法
令為理由，不得為之。
如對本判決上訴，須於判決送達後20日內向本院提出上訴狀，並
須表明原判決所違背之法令及其具體內容與依訴訟資料可認為原
判決有違背法令之具體事實之上訴理由（須按他造當事人之人數
附繕本）。
中　　華　　民　　國　　111 　年　　9 　　月　　29　　日
                              書  記  官    薛如媛